【裁判字號】    95,易,141
【裁判日期】    950306
【裁判案由】    竊盜
【裁判全文】
臺灣臺中地方法院刑事判決               95年度易字第141號
公  訴  人  臺灣臺中地方法院檢察署檢察官
被      告  Ｇ○○
                    現於臺灣臺中女子監獄執行中
上列被告因竊盜案件，經檢察官提起公訴（九十四年度偵字第一
九二五二、一九二五九號）及移送併辦（九十五年度偵字第一八
四一號），復經本院合議庭裁定由受命法官獨任行簡式審判程序
，本院判決如下：
    主    文
Ｇ○○連續於夜間侵入有人居住之建築物竊盜，累犯，處有期徒
刑壹年陸月。
    犯罪事實
一、Ｇ○○有違反肅清煙毒條例、詐欺、違反毒品危害防制條例
    、竊盜等前科，其中於民國（下同）八十六年間因違反肅清
    煙毒條例、麻醉藥品管理條例等案件，經本院判處有期徒刑
    三年二月、三月，應執行有期徒刑三年四月，復經臺灣高等
    法院臺中分院駁回上訴而確定，於九十一年六月二十八日縮
    刑期滿執行完畢（本件已構成累犯）；又於九十三年間因竊
    盜案件，經本院於九十三年十一月十八日判處拘役五十日，
    於九十三年十二月二十日確定（待執行中）。詎其猶不知悔
    改，復基於意圖為自己不法所有之概括犯意，先後在附表一
    所示之各時間之日間或夜間、在附表一所示之現有人居住之
    醫院病房等地，趁附表一所示之被害人不注意時，徒手侵入
    行竊，各竊取如附表一所示之財物。嗣經警至通訊行發覺Ｇ
    ○○出售手機次數頻繁，而查獲上情。
二、案經臺中縣警察局烏日分局及豐原分局報請臺灣臺中地方法
    院檢察署檢察官偵查起訴，再經本院合議庭裁定由受命法官
    獨任行簡式審判程序。
    理  由
一、訊據被告Ｇ○○於本院對附表一所示之竊盜犯行均坦承不諱
    ，核與附表一所示被害人酉○○、Ｂ○○、亥○○、丙○○
    、甲○○、癸○○、戌○○、宙○○、玄○○、未○○、乙
    ○○、己○○、戊○○、Ｊ○○、壬○○、卯○○、Ｃ○○
    、申○○、宇○○、地○○於警詢所述失竊情節大致相符，
    又附表一編號一至十九之被害人所失竊手機，均由被告出售
    至正大通訊行，亦有讓渡書在卷可佐，再依附表一之被害人
    失竊手機之序號之通聯紀錄，足證確係各該被害人所使用之
    手機，亦有各該手機之通聯紀錄可佐，又附表一編號二十之
    被害人地○○失竊之手機（手機序號0000000000
    00000號），係被告放置於其男友王文平處，其男友王
    文平復因借款質押於友人陳志祥之檳榔攤而為警查獲等情，
    亦據證人即被告男友王文平、證人陳志祥於警詢供述該手機
    來源在卷，核與被告於本院所述相符，並經被害人地○○領
    回該手機，亦有贓物認領保管單在卷可佐，足認被告自白與
    事實相符，事證明確，被告上揭竊盜犯行堪予認定。
二、核被告Ｇ○○如附表一編號一至三、五至七、十二、十四至
    二十所為，均係犯刑法第三百二十條第一項之普通竊盜罪；
    被告如附表一編號四、八至十一、十三所為，均係犯刑法第
    三百二十一條第一項第一款之夜間侵入有人居住之建築物罪
    。公訴人認被告如附表一編號四、八至十一、十三所為，均
    係犯刑法第三百二十條第一項之普通竊盜罪嫌云云，惟被告
    係於夜間侵入醫院病房行竊，係屬夜間侵入有人居住之建築
    物，是公訴人顯係有誤，起訴法條應予變更。被告先後多次
    竊盜、於夜間侵入有人居住之建築物犯行，時間緊接，所犯
    罪構成要件相同，顯係基於概括犯意反覆為之，為連續犯，
    論以一於夜間侵入有人居住之建築物罪，並依法加重其刑。
    又被告前於八十六年間因違反肅清煙毒條例、麻醉藥品管理
    條例等案件，經本院判處有期徒刑三年二月、三月，應執行
    有期徒刑三年四月，復經臺灣高等法院臺中分院駁回上訴而
    確定，於九十一年六月二十八日縮刑期滿執行完畢，有臺灣
    臺中地方法院檢察署刑案資料查註紀錄表在卷可佐，其於五
    年以內再犯本件有期徒刑以上之罪，為累犯，應依刑法第四
    十七條規定加重其刑並遞加之。爰審酌被告行竊之手機數量
    逾二十支，又其年輕力壯，未思以正當勞力獲取報酬，反利
    用被害人或自身或親友罹病或生產入院，身心俱疲而失於注
    意之際，予以行竊，使被害人雪上加霜，顯非可取，暨其犯
    後坦承犯行等犯後態度，量處如主文之刑。
三、移送併辦部分（九十五年度偵字第一八四一號），其中如附
    表一編號二十之竊盜犯行部分，雖未據起訴，惟與被告前開
    起訴並有罪部分，有連續犯之裁判上一罪關係，依刑事訴訟
    法第二百六十七條之規定，應為起訴效力所及，本院自得併
    予審理，附此敘明；再移送併辦部分（九十五年度偵字第一
    八四一號），其中如附表二部分之被害人失竊案件，雖經被
    告於警詢及本院自白，惟查，被告本件如附表一之竊盜案件
    已達二十件，上開臺灣臺中地方法院檢察署九十五年度偵字
    第一八四一號案件內另臚列如附表二之竊盜案件達十七件，
    則難期被告均能明確記憶各該案件行竊之時間地點，被告於
    本院亦供稱：因所寫的地點（指失竊地點）都是醫院等語（
    本院卷第三一頁），且詳予供稱：我沒有辦法記得每件的時
    間、地點，第五分局去看守所問我的竊盜部分（即指附表二
    部分）我都承認，因為第五分局有提供給我時間、地點，因
    為時間剛好在五、六月，且地點都在醫院，所以我認為第五
    分局提供的地點都是我偷的等語（本院卷第一０二頁），顯
    見被告因臺中市警察局提供之被害人失竊之時間係九十四年
    五、六月間、地點亦係於醫院，而自己「推定」均係其行竊
    而全部認罪，然衡諸常情，僅依被告自白實難認九十四年五
    、六月間之所有臺中地區之醫院失竊案均係被告所行竊，再
    參以附表二之被害人巳○○、黃○、子○、辰○○、午○○
    、寅○○、庚○○、Ｆ○○、Ａ○○、辛○○、Ｄ○○、天
    ○○、丁○○、Ｅ○○、Ｉ○○、丑○○、Ｈ○○亦僅能陳
    述自己失竊之時間地點，而不知悉係遭何人行竊而無從指認
    被告是否係行竊之人，此外，復無其他積極證據如被告有持
    附表二之失竊手機或財物再予以變賣之讓渡書或被害人失竊
    手機或財物之去向與被告有關之證據等，足證係被告所行竊
    ，是附表二之部分證據顯有不足，復未據起訴，本院自不予
    審究，應退由檢察官另為妥適處分，併此敘明。
據上論斷，應依刑事訴訟法第二百七十三條之一第一項、第二百
九十九條第一項前段、第三百條，刑法第五十六條、第三百二十
一條第一項第一款、第四十七條，判決如主文。
中    華    民    國    95    年    3     月    6     日
                  刑事第十庭    法  官  黃家慧
上正本證明與原本無異。
如不服本判決，應於送達後十日內向本院提出上訴狀（須附繕
本），上訴於臺灣高等法院臺中分院。
                                書記官  張美鶯
中    華    民    國    95    年    3     月    6     日
附論罪科刑法條
刑法第321條第1項第1款
犯竊盜罪而有左列情形之一者，處六月以上、五年以下有期徒刑
：
一  於夜間侵入住宅或有人居住之建築物、船艦或隱匿其內而犯
    之者。


司法院資訊處製作；財團法人民間司法改革基金會備份。
